【裁判字號】    98,易,584
【裁判日期】    990129
【裁判案由】    毒品危害防制條例
【裁判全文】
臺灣桃園地方法院刑事判決               98年度易字第584號
公  訴  人  臺灣桃園地方法院檢察署檢察官
被      告  乙○○
選任辯護人  巫宗翰律師
上列被告因違反毒品危害防制條例案件，經檢察官提起公訴（97
年度偵字第22039 號），本院判決如下︰
    主  文
乙○○轉讓第三級毒品，處有期徒刑伍月，如易科罰金，以新臺
幣壹仟元折算壹日。
    事  實
一、乙○○前於民國97年10月4 日某時，在桃園縣中壢市「錢櫃
    KTV 」內，向某真實姓名年籍不詳綽號「小T 」之成年男子
    以每包新臺幣（下同）400 元之代價，購得原為供己施用之
    第三級毒品愷他命，並於97年10月5 日晚間8 時許前之某時
    ，將上開第三級毒品愷他命攜往址設桃園縣桃園市○○路73
    號之「聖峰茶行」。詎乙○○明知愷他命（Ketamine，俗稱
    K 他命）係毒品危害防制條例第2 條第2 項第3 款所定之第
    三級毒品，不得轉讓，竟基於轉讓第三級毒品愷他命之犯意
    ，於97年10月5 日晚間8 時許，在上址「聖峰茶行」內，將
    其所持有之第三級毒品愷他命部分倒出於現場桌上之塑膠盤
    中，除供己摻入香菸內以火點燃吸食外，並同時無償提供予
    在場之丙○○依其所欲施用之數量取用吸食，嗣由丙○○自
    行將自備之普通香菸內煙草挖除，並將受讓自乙○○之第三
    級毒品愷他命填入香菸之中，而接續製作含愷他命之香菸4
    支，並均以火點燃後吸食殆盡，以此方式無償轉讓不詳數量
    （未逾淨重20公克）之第三級毒品愷他命與丙○○。嗣為警
    於97年10月5 日晚間8 時30分許，至上址臨檢盤查而查獲，
    並扣得乙○○所有如附表一所示之第三級毒品愷他命3 包（
    淨重1.2619克，取樣0.0466克鑑析用罄，驗餘淨重1.2153克
    ）。
二、案經桃園縣政府警察局桃園分局報告臺灣桃園地方法院檢察
    署檢察官偵查起訴。
    理  由
甲、證據能力部分
一、按被告以外之人於審判外之言詞或書面陳述，除法律有規定
    者外，不得作為證據；被告以外之人於偵查中向檢察官所為
    之陳述，除顯有不可信之情況者外，得為證據；被告以外之
    人於檢察事務官、司法警察官或司法警察調查中所為之陳述
    ，與審判中不符時，其先前之陳述具有較可信之特別情況，
    且為證明犯罪事實存否所必要者，得為證據，刑事訴訟法第
    159 條第1 項、第159 條之1 第2 項、第159 條之2 分別定
    有明文。又刑事訴訟法第159 條之2 所謂「具有較可信之特
    別情況」，應依陳述人於陳述時之「外部情況」是否具有可
    信性決定之，所謂「外部情況」係指就詢問有無出於不正方
    法、陳述是否出於非任意性、有無違反法定障礙事由期間不
    得詢問及禁止夜間詢問之規定、詢問時是否踐行應先告知義
    務、警詢筆錄所載與錄音或錄影內容是否相符等情，且必須
    依據陳述人之觀察、記憶、表達是否正確、陳述人有無虛偽
    陳述之動機，及對照同一待證事項之其他經過詰問證人之證
    述是否相同，有無矛盾之處而加以綜合決定（最高法院94年
    度臺上字第1653號判決意旨參照）。經查：
（一）證人丙○○於檢察官訊問時經具結後所為之證述，其性質
      雖屬傳聞證據，惟本院審酌證人丙○○自稱係自被告乙○○處收受第三級毒品愷他命，並與乙○○同在「聖峰茶行
      」內施用愷他命之人，依其陳述乃親身經歷本案事實欄一
      所示犯行發生經過，其證詞對認定犯罪事實之存否有其必
      要性，且上開證人於檢察官偵查中，經檢察官諭知證人有
      具結之義務及偽證之處罰並命朗讀結文具結擔保其證言之
      真實性後，以證人身分，於檢察官面前完整、連續陳述其
      親身經歷，且查無違法取證之瑕疵存在，應無顯不可信之
      情形，依刑事訴訟法第159 條之1 第2 項之規定，自得為
      證據。
（二）證人丙○○於警詢中所為證述，雖亦屬傳聞證據，惟該警
      詢過程查無違法取證之瑕疵存在，證人丙○○之證述係出
      於其自由意志，另查，本院審理中業已傳喚丙○○到庭以
      證人身分作證，並准許被告對丙○○當庭及先前陳述進行
      詰問，此有本院審判筆錄在卷可考。即已賦予被告對於證
      人丙○○對質詰問機會，因之，參諸刑事訴訟法159 條規
      定之立法意旨原即在保障被告之對質詰問權以觀，證人丙○○於審判外之警詢中所為之證述既已經被告於本院審理
      中經交互詰問予以核實，則丙○○於審判外陳述與審判中
      之證述意旨相符之部分，其屬傳聞證據之瑕疵，應已治癒
      ，業可認非仍屬傳聞，而已無依該條規定排除之必要。至
      丙○○於審判外之警詢中所為之陳述，與審理中所述意旨
      不符之處，因如後述之理由，認具較可信之特別情況，是
      亦認具證據能力。
二、至辯護人為被告辯護稱：本件查獲員警接獲匿名線報前往「
    聖峰茶行」現場，於犯罪證據未明之情形下，未持搜索票即
    進入「聖峰茶行」查獲被告，係違法搜索，所扣得之第三級
    毒品愷他命不得作為本案證據云云。惟查：
（一）按「警察於公共場所或合法進入之場所，得對於下列各款
      之人查證其身分：一、合理懷疑其有犯罪之嫌疑或有犯罪
      之虞者。」、「警察進入公眾得出入之場所，應於營業時
      間為之，並不得任意妨礙其營業。」警察職權行使法第6
      條第1 項第1 款、第3 項定有明文。次按「現行犯，不問
      何人得逕行逮捕之。犯罪在實施中或實施後即時發覺者，
      為現行犯。有左列情形之一者，以現行犯論：一、被追呼
      為犯罪人者。二、因持有兇器、贓物或其他物件、或於身
      體、衣服等處露有犯罪痕跡，顯可疑為犯罪人者。」、「
      檢察官、檢察事務官、司法警察官或司法警察逮捕被告、
      犯罪嫌疑人或執行拘提、羈押時，雖無搜索票，得逕行搜
      索其身體、隨身攜帶之物件、所使用之交通工具及其立即
      可觸及之處所。」、「可為證據或得沒收之物，得扣押之
      。對於應扣押物之所有人、持有人或保管人，得命其提出
      或交付。」刑事訴訟法第88條、第130 條、第133 條亦分
      別明定。
（二）經查，證人即本案查獲員警甲○○於本院審理中證稱：「
      （檢察官問：97年10月5 日的下午大概八點多到桃園市○○路的『聖峰茶行』去處理乙○○的毒品案件？）是的。
      （檢察官問：請說明當時是依據何線報到現場？）當時我
      接獲電話說報案人的弟弟長期窩在『聖峰茶行』吸食毒品
      ，我有問報案人的年籍資料，他不肯透露，當時我們就前
      往『聖峰茶行』，發現裡面確實有人在施用毒品，當時就
      依照毒品危害防制條例把相關人移送地檢署偵辦。（檢察
      官問：到場時，現場情形如何？）我們到場時，裡面的人
      都沒有發現警察已經進入茶行，那間茶行是開放式的，是
      對外營業的狀態，警察進入時，內部的人沒有發現警察已
      經進入查看，裡面約莫8 到10人，我們把相關人帶回作尿
      液的採驗。（檢察官問：你們到現場時，有無發現任何的
      毒品？）桌上有發現愷他命還有愷他命的盤子、還有一些
      刮片，還有愷他命包，還有包裝紙、殘渣袋。（檢察官問
      ：數量大概多少？）沒有秤重的話，當時看是有5 、6 包
      以上。（檢察官問：盤子上有何東西？）有愷他命的殘渣
      。（檢察官問：有無吸過的愷他命煙？）有還沒有吸過的
      愷他命香煙。（檢察官問：你們看到現場有毒品，有否對
      當場人說什麼？）我們當場有問一個證人叫做丙○○，他
      正在施用愷他命，我們問他說毒品來源為何，他當場告訴
      我們他毒品是乙○○給他的，他當時吸食愷他命香煙，是
      乙○○給他的。（檢察官問：你沒有問他有無付錢？）有
      問丙○○，丙○○說他沒有給乙○○錢，乙○○是無償給
      他。（檢察官問：你們當時是依據何情形再去查看現場的
      其他地方有什麼違禁物？）當時我們是依據警察職權行使
      法第6 條第1 項，進入查證身分，我們當時發現乙○○符
      合準現行犯，所以我們再依據刑事訴訟法第130 條附帶搜
      索、扣押，我們帶回毒品危害防制條例第8 條第3 項轉讓
      三級毒品移送地檢署。」、「（辯謢人問：97年10月5 日
      你到『聖峰茶行』時，你是用何身分進去？）我們是用查
      證身分的方式進入。（辯謢人問：你所謂的查證身分是何
      意？）依據警察職權行使法第6 條警察於公共場所或公眾
      得出入之場所，得對相關人查證身分，我這裡有照片要提
      供，『聖峰茶行』是一個公眾場所，當時是營業狀態。」
      、「（辯謢人問：你當天進入『聖峰茶行』之前，『聖峰
      茶行』的玻璃門是否為關起的狀態？）『聖峰茶行』當時
      門是開啟的狀態。（辯謢人問：當你進入『聖峰茶行』時
      ，你有向在場人表明你是警察之身分嗎？）有。（辯謢人
      問：可是依據證人丙○○在法院之證述，他說你們警察在
      進入『聖峰茶行』時沒有表明是警察之身分，你有何意見
      ？）我們當時確實有表明警察之身分。（辯謢人問：你進
      入『聖峰茶行』時，你是先問丙○○還是先看到桌上有白
      色粉末，才認定這可能是愷他命毒品？）當時進入是看到
      桌上有毒品。（辯謢人問：你在偵辦案件過程，偵辦愷他
      命的案子是否很多？）很多。（辯謢人問：你的意思是說
      你進入『聖峰茶行』看到桌上的東西就確定那是愷他命？
      ）依據我們辦案經驗，我們確定那個就是愷他命。」、「
      （法官問：證人丙○○上一次來法院作證時，他說你們進
      去時，跟他們說他們的煙味都已經飄到馬路上，是否有這
      件事情？）不記得。（法官問：你們站在『聖峰茶行』的
      外面是否可以聞到裡面吸食愷他命的味道？）愷他命有一
      種特殊的塑膠味，所以在門外就可以很清楚聞到那個味道
      。（法官問：當天你們站在『聖峰茶行』外面是否有清楚
      聞到這種味道？）是的。（法官問：能否說你們那時候對
      『聖峰茶行』裡面有人在吸愷他命已經有一定程度的心證
      ？）可以這麼說。（法官問：在場你看見桌上有白色粉末
      、盤子，你雖然沒有用簡易測試包去測試，但是你有無問
      過在場的任何人說桌上的白色粉末是什麼東西？）有問乙○○，他坦承那是愷他命。」等語在卷。又證人丙○○於
      本院審理中亦證稱：「（辯謢人問：你們在的位置是從外
      面馬路的位置就可以直接看到你們嗎？）可以。（辯謢人
      問：你的意思是說從『聖峰茶行』的外面直接看，沒有任
      何隔閡，一看就可以看到你們在那個地方？）對。（辯謢
      人問：當天警察查獲的經過情形？）當天我抽完煙後，我
      坐在電視機旁邊看電視，看到一半，門口來了4 、5 個警
      察，一開始我們不知道他們是誰，是後來他們走到我們旁
      邊，出示證件之後，我們才知道他們是警察。」、「（辯
      謢人問：當警察進來時，你們的盤子上面還有煙、愷他命
      ？）有。（辯謢人問：警察有無跟你講說他們為何要4 、
      5 個警察到『聖峰茶行』查獲你們？）警察說我們的煙味
      都已經飄到馬路上。（辯謢人問：除了當天，你有無抽普
      通香菸的習慣？）有。（辯謢人問：捲愷他命的香煙抽起
      來的味道與一般香煙有無差別？）有。（辯謢人問：我是
      問吐出煙霧的味道，與一般香煙有無差別？）愷他命的香
      煙有一點像是燒過的塑膠味。」、「（檢察官問：當天氣
      溫如何？）忘記了，不會很冷。（檢察官問：你說有玻拉
      門，到底是關起來還是打開的？）關起來。（檢察官問：
      為何能夠確定？）我那時候要看電視，我回頭剛好有看到
      門是關起來的。（檢察官問：在這之前，你說裡面有這麼
      多人進來，那個門是不是應該會開開關關的？）我到現場
      時，裡面已經有人，後來陸陸續續來的人我沒有算有幾個
      人，是到最後我抽完煙，回頭看的那時候，門是關起來的
      。（檢察官問：你的意思是說你在抽K 煙時，陸陸續續還
      有很多人進來？）是的。」等語甚明。經查，「聖峰茶行
      」為營業場合，此為被告乙○○所不爭執，是任何不特定
      人於營業期間均得自由進出，另揆諸證人甲○○所提「聖
      峰茶行」現場照片所示，「聖峰茶行」設有鐵捲門，其於
      非營業期間自可拉下鐵捲門，或將大門玻璃門上鎖以阻絕
      不特定人進入。惟查，案發當日本案被告乙○○、證人丙○○、查獲員警甲○○及證人丙○○所稱陸續進出「聖峰
      茶行」之人，均係自由進入「聖峰茶行」而未造任何阻攔
      ，是堪認證人甲○○所稱「聖峰茶行」於員警進入盤查時
      係營業時段一節，堪認與事實相符，至「聖峰茶行」於營
      業期間內店門之玻璃門是否關閉，核與該店是否確係營業
      中無涉。而本案查獲員警甲○○據匿名線報指稱「聖峰茶
      行」內有人吸食第三級毒品愷他命，而前往「聖峰茶行」
      現場時，在「聖峰茶行」門外並已聞有吸食愷他命特有之
      塑膠味，此均已足使員警對於「聖峰茶行」內恐涉有違反
      毒品危害防制條例之犯罪行為產生合理懷疑。是以，員警
      基此對犯罪之合理懷疑，於營業期間內進入公眾得出入之
      「聖峰茶行」內對在場之人查證身分，於法並無違誤。再
      者，員警甲○○進入「聖峰茶行」後，即目睹白色粉末置
      於「聖峰茶行」現場桌上之塑膠盤內，而依甲○○所獲得
      之線報內容及其所聞悉之特殊塑膠味，就其辦案經驗，已
      足使員警甲○○認該白色粉末應為第三級毒品愷他命，嗣
      經詢問在場之人乙○○並經其坦認該白色粉末為愷他命後
      ，更堪認定屬實。再經員警甲○○詢問在場之人丙○○後
      ，證人丙○○表示其所施用之第三級毒品愷他命為乙○○
      所無償提供，至此，員警已顯可懷疑被告乙○○為轉讓第
      三級毒品愷他命之犯罪人，是員警甲○○以被告乙○○為
      準現行犯而予以逕行逮捕，並依刑事訴訟法第130 條附帶
      搜索之規定，對乙○○之身體、隨身攜帶之物件及其立即
      可觸及之處所逕行搜索，並扣得可為證物而屬乙○○所有
      之如附表一所示第三級毒品愷他命3 包，經核本件員警對
      被告乙○○所為之逮捕、搜索行為，均無違法之處，其合
      法搜索而得之上開扣案物品自具證據能力。
三、另本件認定事實所引用之憲兵司令部刑事鑑識中心98年5 月
    10日憲直刑鑑字第0980000747號鑑定書，查獲現場、扣案毒
    品及「聖峰茶行」處所外觀之照片等證據，檢察官、被告及
    其選任辯護人並未主張排除前開證據之證據能力，且迄於本
    院言詞辯論終結前均未表示異議，本院審酌前開各項證據並
    無證據證明係公務員違背法定程序所取得，其書證部分亦無
    刑事訴訟法第159 條之4 之顯有不可信之情況與不得作為證
    據之情形，本件認定事實所引用之上開證據，亦均認為有證
    據能力。
乙、認定犯罪事實之依據及理由
一、訊據被告乙○○矢口否認有何轉讓第三級毒品犯行，辯稱：
    案發當天我是跟丙○○合資一起購買愷他命，當天我們一起
    到桃園找朋友，因為無聊、好奇，心情又不好，所以我問丙○○要不要一起買愷他命，我跟他講說我有認識的藥頭，看
    丙○○要不要一起買，我有跟他講費用1 包400 元，後來買
    3 包，1 人出600 元，買完後，我們就去聖峰茶行那邊用，
    當時愷他命是捲在香菸裡施用，愷他命後來是放在盤子上被
    查獲，把愷他命放在盤子上是我們兩人共同決定，我當時放
    在盤子上，我就看電視，我沒有注意丙○○有沒有施用，我
    以菸捲好後，沒有交給丙○○，純粹放在盤子上施用。丙○○被查獲時，警察有問那個東西是什麼，丙○○不敢說話，
    一直看著我，我就說那個東西是我的，而且丙○○怕被他的
    家人罵，所以不敢承認東西是和我一起買的云云。惟查：
（一）上揭犯罪事實，業據被告乙○○於警詢中供稱：「（警問
      ：在何時？在何地？警方如何查獲你持有三級毒品K 他命
      ？）我在97年10月4 日在錢櫃KTV 向1 名不知名的男子以
      每包K 他命400 元的代價向他購買2 包。（警問：該名男
      子有無年籍資料？有無聯絡電話？你如何跟他聯絡？）我
      沒有他的年籍資料，只知道外號叫『小T 』，也沒有聯絡
      電話，是該名男子向我兜售的。（警問：警方在現場所查
      獲的K 他命，毛重為3.9 公克，是否就是查獲時你所持有
      的毒品K 他命？）是的。（警問：K 他命如何使用？使用
      後有何身心反應？）以香菸沾上K 他命點火吸食，使用後
      會有昏昏的感覺。（警問：你第一次使用K 他命是為何時
      ？最後一次使用是為何時？使用地點為何？）第一次使用
      的時間我已經忘了，最後一次是97年10月5 日晚上左右，
      在『聖峰茶行』內使用的。」、「（警問：警方臨檢時，
      在場人丙○○是你何人？）是我朋友。（警問：他亦坦承
      吸食K 他命，他所吸食的K 他命是何人所提供？）是我提
      供的。（警問：你所提供與他吸食的K 他命有無向其收取
      費用？）沒有。（警問：你提供了多少K 他命與丙○○使
      用？有無提供其他人使用？）大約1 、2 支的K 他命香菸
      給他使用，只有提供給他而已。」等語；於97年10月6 日
      下午3 時17分內勤檢察官訊問時供稱：「10月5 日晚上8
      點左右，我把K 他命倒在盤子上」等語；於97年10月6 日
      下午3 時52分內勤檢察官訊問時供稱：「（檢察官問：【
      提示丙○○警詢筆錄】有何意見？）我有請丙○○抽菸，
      菸裡有摻K 他命，只有1 次，地點在聖峰茶行，時間是10
      月5 日晚上8 點多。」等語在卷，核與證人丙○○於警詢
      中所稱：「（警問：在何時？在何地？警方如何查獲你吸
      食三級毒品K 他命？）在97年10月5 日晚上8 時30分在桃
      園市○○路73號『聖峰茶行』警方臨檢時當場查獲。（警
      問：你為何身上有三級毒品K 他命，來源為何？）是乙○○所提供。（警問：乙○○提供三級毒品K 他命與你施用
      ，有無向你收費？）沒有向我收費。（警問：乙○○與你
      的關係為何？為何無償提供你使用K 他命？）他是我弟弟
      國中同學，因為我們是朋友。（警問：K 他命如何使用？
      使用後有何身心反應？）以香菸沾K 他命後吸食，使用後
      會有昏昏的感覺。（警問：你第一次使用K 他命是為何時
      ？最後一次使用是為何時？使用地點為何？）第一次使用
      的時間與最後一次均是97年10月5 日晚上左右，在『聖峰
      茶行』使用的。」、「（警問：你今日共使用過幾次K 他
      命？）我抽了4 支K 菸」等語；於98年1 月22日檢察官訊
      問時證稱：「乙○○倒出K 他命在盤子上，我捲了3 、4
      根K 菸用。」等語；於本院審理中證稱：「（法官問：你
      是說你自己捲K 菸，如何捲？）我到場的時候，已經在場
      的那群人，他們自己也有一個K 盤，因為我不太會捲，所
      以我是看他們怎麼捲。（法官問：他們如何捲？）就是把
      菸草弄出來，然後把愷他命的粉末裝到香菸裡面。（法官
      問：所以你也不是拿了一支普通香菸沾K 盤上面的愷他命
      直接抽？）我是把菸草弄掉，然後沾K 盤上面的愷他命。
      （法官問：菸是誰的？）普通菸是我自己的。」等語，互
      核相符。經查，證人丙○○與被告乙○○係朋友關係，相
      互間彼此熟識且素無怨隙，此據丙○○、乙○○陳明在卷
      ，另參酌證人丙○○有如後述於檢察官訊問時及本院審理
      中迴護被告乙○○之情，堪認丙○○核無蓄意杜撰乙○○
      於事實欄一所示時、地無償轉讓第三級毒品愷他命供其施
      用之情節，僅為恣意誣攀並無怨仇之被告乙○○之動機及
      必要。又證人即本案現場查獲員警甲○○於本院審理中證
      稱：「（檢察官問：你們看到現場有毒品，有否對當場人
      說什麼？）我們當場有問1 個證人叫做丙○○，他正在施
      用愷他命，我們問他說毒品來源為何，他當場告訴我們他
      毒品是乙○○給他的，他當時吸食愷他命香煙，是乙○○
      給他的。（檢察官問：你沒有問他有無付錢？）有問丙○○，丙○○說他沒有給乙○○錢，乙○○是無償給他。」
      等語在卷，另揆諸本案證人丙○○製作筆錄時間為97年10
      月6 日凌晨0 時10分，而早於被告乙○○製作警詢筆錄之
      時間即97年10月6 日上午10時30分，此有被告乙○○及證
      人丙○○之調查筆錄2 份在卷可稽。是證人丙○○除於為
      警查獲當場即已主動陳明其所施用之第三級毒品愷他命係
      被告乙○○無償提供之外，嗣於警方尚未製作被告乙○○
      之警詢筆錄，而無從得知乙○○所辯情節之前，即先行於
      其本身之警詢中就被告乙○○無償提供第三級毒品愷他命
      與其施用一節再次證述明確。而證人丙○○上開不利於被
      告乙○○之證述，復與被告乙○○其後於警詢中坦認之情
      節相同，是堪認證人丙○○前開警詢中所證，顯非子虛。
      益徵被告乙○○前揭警詢中之任意性自白與事實相符，堪
      以採信。再者，本案被告乙○○為警查獲時所扣得如附表
      一所示顆粒3 包，經送憲兵司令部刑事鑑識中心鑑定，其
      結果為：「送鑑顆粒3 包淨重1.2619克，取樣0.0466克（
      已鑑析用罄），餘1.2153克（淨重）及包裝袋。」此有憲
      兵司令部刑事鑑識中心98年5 月10日憲直刑鑑字第098000
      0747號鑑定書1 份在卷可稽，足徵被告乙○○於案發當日
      提供與證人丙○○施用之物確為第三級毒品愷他命無疑。
      至被告乙○○固辯稱其係提供數量僅約1 、2 支愷他命香
      菸之第三級毒品愷他命與證人丙○○施用云云，惟查，證
      人丙○○於警詢中業就案發當日係吸食4 支愷他命香菸一
      節證述明確，而乙○○為本案被告，其轉讓毒品數量多寡
      影響其犯罪情節之輕重，事關重大，另揆諸後述，被告乙○○就其犯行屢有設詞飾卸之情，是堪認被告乙○○就其
      涉犯情節當有避重就輕之圖。而證人丙○○既自稱係初次
      施用第三級毒品愷他命，則就其第一次施用愷他命毒品之
      用量多寡，自當記憶深刻，是證人丙○○所證數量，自較
      與事實相符而堪以採信。至證人丙○○嗣於98年1 月22日
      檢察官訊問時固證稱：「乙○○倒出K 他命在盤子上，我
      捲了3 、4 根K 菸用。」、於本院98年12月17日審理中復
      證稱：「我抽了3 、4 根。」等語，惟查，該次檢察官訊
      問日期，距案發之時已逾3 月，而上開審理期日距案發日
      期更已逾1 年，證人因時隔日久而就案發當時之細節有些
      微記憶疏漏之處，在所難免，是堪認證人丙○○於距案發
      時刻較為接近之警詢中所述，始與事實相符。
（二）至證人丙○○固於98年1 月22日檢察官訊問時翻異前詞，
      證稱：「（檢察官問：有沒有拉K ？）有，上次是於97年
      10月5 日晚上8 點半在聖峰茶行。（檢察官問：使用之K
      他命何來？）我跟乙○○一起去買的。（檢察官問：警詢
      中之敘述？）我跟警察說我是用乙○○的。（檢察官問：
      毒品來源？）我跟錢櫃藥頭買的，我購買400 元，是乙○○去拿的。（檢察官問：你與乙○○合資400 元購買多少
      毒品？）1 克400 元，共買3 包。（檢察官問：3 包由2
      人共用？）是共用，但我只用了3 、4 根。（檢察官問：
      購買之毒品如何分？）毒品放在乙○○身上，我們1 人出
      600 元。（檢察官問：為何與上述陳述不同？）我真的是
      出600 元，乙○○出600 元。（檢察官問：拿到K 他命之
      後情形？）乙○○倒出K 他命在盤子上，我捲了3 、4 根
      K 菸用。（檢察官問：乙○○為何拿出K 他命使用？）因
      為旁人也在用。（檢察官問：3 包K 他命共多重？）我不
      知道裡面有多少，通常不足1 克，最多3 克。（檢察官問
      ：乙○○當時有沒有抽K 菸？）有。（檢察官問：乙○○
      當時為何提議去買？）因為我之前沒有用過K 他命，乙○○說他認識藥頭，我就說我們一起去買。（檢察官問：之
      後情形？）後來我們在聖峰茶行倒出來用。（檢察官問：
      當時乙○○去拿K 後，你未施用過如何抽？）旁邊的人有
      教我。」云云，而被告乙○○於98年1 月22日證人丙○○
      到庭為前開證述後，旋於同日檢察官訊問時更異前詞而稱
      ：「（檢察官問：與丙○○購買毒品經過？）我與丙○○
      一起去買的，1 個人出600 元。（檢察官問：內勤當時是
      否提藥？）有，我頭暈，但意識清醒。（檢察官問：丙○○的菸何來？）他自己捲的，但我沒看到他捲菸，我只是
      將K 他命倒在盤子上給他看。（檢察官問：共購買多少毒
      品？）我買3 包，1 包400 元，每包不足1 克。（檢察官
      問：原先身上有無K 他命？）沒有。（檢察官問：丙○○
      如何抽K 菸？）因為我們一起去錢櫃買的，我打電話去找
      『小峰』，然後我去拿的。（檢察官問：當初你買多少數
      量？）我跟丙○○合資買3 包。」云云，而被告乙○○與
      證人丙○○復自該次檢察官訊問時以迄本院審理中，均陳
      稱證人丙○○所施用之第三級毒品愷他命係被告乙○○與
      證人丙○○合資前往錢櫃KTV 所所購得云云。惟查：
   1、被告乙○○於為警查獲翌日之97年10月6 日警詢中，就案
      發當日證人丙○○所施用及現場為警所扣得之第三級毒品
      愷他命均係被告乙○○所有一節供承明確，並經警移送臺
      灣桃園地方法院檢察署偵辦。嗣被告乙○○旋於同日下午
      3 時17分內勤檢察官訊問時改稱：「（檢察官問：扣案的
      K 他命，來源？）10月4 日我在錢櫃KTV 唱歌時，有朋友
      賣給我，我花了800 元買了2 小包。（檢察官問：你是何
      時請丙○○用K 他命？）10月5 日晚上8 點左右，我把K
      他命倒在盤子上，我沒有主動叫丙○○來用毒品，他有沒
      有用我也不知道，後來我才知道他跟警察說他也有用。（
      檢察官問：既然如此，為何在警局可以很清楚的說，你提
      供了1 支或2 支摻有K 他命的香菸給他用？）因為他跟警
      察說他有用，所以我才這麼說，但是我是倒在盤上，沒有
      叫他拿去用。（檢察官問：丙○○在拉K 時，你有看到嗎
      ？）我有看到他在抽菸，但不知道那菸是我的。」云云，
      而否認曾主動提供第三級毒品愷他命與證人丙○○施用，
      並就證人丙○○於案發當日究否曾施用被告乙○○所購買
      之第三級毒品愷他命一節諉稱不知，所供已有避重就輕之
      情，且仍未提及有何合資之情。惟於97年10月6 日下午3
      時52分內勤檢察官第2 次訊問時，經檢察官提示證人丙○○警詢筆錄後，被告乙○○又改稱：「（檢察官問：【提
      示丙○○警詢筆錄】有何意見？）我有請丙○○抽菸，菸
      裡有摻K 他命，只有1 次，地點在聖峰茶行，時間是10月
      5 日晚上8 點多。」等語，而坦承轉讓第三級毒品愷他命
      與證人丙○○之事實。待證人丙○○於98年1 月22日到庭
      證述其於案發當日所施用之第三級毒品愷他命係其與被告
      乙○○合資購買後，被告乙○○旋於同日證人丙○○證述
      完畢後，再次更異前詞而稱案發當日證人丙○○所施用之
      第三級毒品愷他命，係被告乙○○與證人丙○○合資購得
      ，以附和證人丙○○所證內容。是以，被告乙○○就本案
      為警查獲時，證人丙○○所施用之第三級毒品愷他命究係
      何來一節，屢隨訊問之內容及方向而翻異前詞，足認被告
      乙○○顯係隨訴訟之開展及證據之逐步揭露而更易其供詞
      ，其陳述內容之可信性已顯有可疑，是被告乙○○前開所
      辯本案證人丙○○所施用之第三級毒品愷他命，係被告乙○○與證人丙○○合資購買一情，是否屬實，已顯有可疑
      。
   2、次查，被告乙○○就證人丙○○於案發當天所施用之第三
      級毒品愷他命之購買細節，於97年10月6 日警詢中先供稱
      ：「（警問：在何時？在何地？警方如何查獲你持有三級
      毒品K 他命？）我在97年10月4 日在錢櫃KTV 向1 名不知
      名的男子以每包K 他命400 元的代價向他購買2 包。（警
      問：該名男子有無年籍資料？有無聯絡電話？你如何跟他
      聯絡？）我沒有他的年籍資料，只知道外號叫『小T 』，
      也沒有聯絡電話，是該名男子向我兜售的。」等語；於97
      年10月6 日內勤檢察官訊問時復改稱：「（檢察官問：扣
      案的K 他命，來源？）10月4 日我在錢櫃KTV 唱歌時，有
      朋友賣給我，我花了800 元買了2 小包。」等語；於98年
      1 月22日檢察官訊問時另供稱：「（檢察官問：與丙○○
      購買毒品經過？）我與丙○○一起去買的，一個人出600
      元。」、「（檢察官問：共購買多少毒品？）我買3 包，
      1 包400 元，每包不足1 克。（檢察官問：原先身上有無
      K 他命？）沒有。（檢察官問：丙○○如何抽K 菸？）因
      為我們一起去錢櫃買的，我打電話去找『小峰』，然後我
      去拿的。（檢察官問：當初你買多少數量？）我跟丙○○
      合資買3 包。」云云。惟揆諸上情，被告乙○○倘僅意在
      掩飾扣案第三級毒品愷他命係與丙○○合資購買之情，而
      無對檢察官謊稱購買之時間、金額、數量、對象之意，則
      就此無涉其與證人丙○○合資事實之細節，被告乙○○僅
      需據實以告即可，豈有竟就扣案第三級毒品愷他命購得之
      時間，先稱係「97年10月4 日」，嗣又改稱為「案發當天
      」即97年10月5 日；對購買數量、金額先稱係「800 元買
      2 包」，嗣又改稱「1 包400 元，買3 包」；對購買對象
      先稱係「外號『小T 』的男子」，嗣又改稱「我打電話去
      找『小峰』，然後我去拿的。」，而就扣案第三級毒品愷
      他命之來源細節屢屢翻異前詞、前後供述迥異之必要？再
      者，證人丙○○於本院審理中證稱：「（檢察官問：你們
      是何時去買的？）我不太記得時間，我們是1 個人出600
      元，我們是去錢櫃KTV 那邊買的。」云云，惟查，本案證
      人丙○○所施用及現場為警所扣得之第三級毒品愷他命倘
      確係其與被告乙○○於案發當日共同合資購買，且證人丙○○前未曾有何施用或購買愷他命毒品之經驗，則就其第
      一次購買第三級毒品愷他命，且攸關2 人合資購買毒品情
      節之真實性甚鉅之購毒時間，自當記憶深刻，而無難以回
      想記憶之理，惟證人丙○○竟就此答稱無法記憶，其情顯
      與常情有違，益徵證人丙○○所證與被告乙○○於案發當
      日共同前往「錢櫃KTV 」購買愷他命毒品一情，恐屬非實
      。是以，被告乙○○所辯案發當日證人丙○○所施用及現
      場為警所扣得之第三級毒品第三級毒品愷他命，均係被告
      乙○○與證人丙○○「分別出資600 元」，於「案發當天
      」一同前往錢櫃KTV 向第三人購得一節，更難逕認為真。
      反之，被告乙○○於警詢中所述其提供與證人丙○○施用
      之第三級毒品愷他命，係其前於97年10月4 日在桃園縣中
      壢市某「錢櫃KTV 」自行購得一節，始應與事實相符，更
      堪認定。
   3、再者，證人丙○○固亦證稱其於案發當日所施用之第三級
      毒品愷他命係其與被告乙○○合資購買云云。惟查，證人
      丙○○於98年1 月22日檢察官訊問時，先稱：「（檢察官
      問：毒品來源？）我跟錢櫃藥頭買的，我購買400 元，是
      乙○○去拿的。（檢察官問：你與乙○○合資400 元購買
      多少毒品？）1 克400 元，共買3 包。（檢察官問：3 包
      由2 人共用？）是共用，但我只分了3 、4 根。」，惟嗣
      旋主動更正改稱：「（檢察官問：購買之毒品如何分？）
      毒品放在乙○○身上，我們1 人出600 元。（檢察官問：
      為何與上述陳述不同？）我真的是出600 元，乙○○出60
      0 元。」云云，而於前後僅僅5 個問答之間，就其與被告
      乙○○合資購買第三級毒品愷他命之金額為2 次不同證述
      ，而改口後所稱「1 人出600 元」之金額，始與被告乙○○其後於同日偵訊時所稱合資購買毒品之金額相符。惟乙○○於同日檢察官訊問時所供之合資金額、購買數量即「
      1 人出600 元、共買3 包」云云，又與其本身於警詢及內
      勤檢察官訊問時所為供述內容相異，業如前述。是以，本
      案丙○○所施用及現場為警所查獲之第三級毒品愷他命倘
      確係被告乙○○與證人丙○○合資購買，則雙方就合資金
      額、購買數量之多寡當均無不知之理，則被告乙○○及證
      人丙○○自可將上情據實以告即可，豈有2 人竟就合資金
      額、購買數量此一單純而無混淆誤認之虞之事實，前後分
      別多次為相異供述，直至98年1 月22日被告乙○○與證人
      丙○○2 人均同時到庭接受檢察官訊問之日，雙方所述情
      節始達於一致之理？準此，益徵被告乙○○與證人丙○○
      所述本案丙○○所施用及現場為警所查獲之第三級毒品愷
      他命係雙方合資購得一節，實有蹊蹺。
   4、另查，被告乙○○於本院準備程序中供稱：「案發當天我
      是跟丙○○合資一起購買K 他命，當天我們一起到桃園找
      朋友，因為無聊、好奇，心情又不好，所以我問丙○○要
      不要一起買K 他命，我跟他講說我有認識的藥頭，看丙○○要不要一起買。」云云，而稱係其因無聊、好奇、心情
      欠佳，而主動邀約證人丙○○合資購買愷他命，惟此核與
      證人丙○○於98年1 月22日檢察官訊問時證述：「（檢察
      官問：乙○○當時為何提議去買？）因為我之前沒有用過
      K 他命，乙○○說他認識藥頭，我就說我們一起去買。」
      云云，而稱係證人丙○○先行向被告乙○○表示未曾施用
      過第三級毒品愷他命，經乙○○表示其認識藥頭後，始由
      丙○○提議一同前往購買之情，互有差異。經查，被告乙○○與證人丙○○於本案中倘確係相互討論後，決意共同
      合資購買第三級毒品愷他命以便施用，則2 人購買愷他命
      之動機原因、決意過程，自當屬相同。則被告乙○○及證
      人丙○○又豈有就雙方共同經歷之同一事實，所述情節竟
      迥然相異之理？是被告乙○○與證人丙○○上開所稱丙○○為警查獲當時所施用之第三級毒品愷他命係雙方合資購
      得一節，更有可疑。
   5、至被告乙○○固另辯稱，其坦承證人丙○○所施用之愷他
      命係其所無償提供，係因證人丙○○為警查獲時，因恐懼
      與其合買愷他命之事遭家人查悉而遭責罵而未敢吐實，並
      以眼神向被告乙○○示意求助，被告乙○○始因而承認愷
      他命均為其所有，以替證人丙○○掩飾此情云云。惟查，
      證人丙○○於本院審理中係證稱：「（檢察官問：你在警
      詢時說乙○○提供愷他命給你使用，並沒有向你收費，與
      今日所述不同，為何如此？）因為當時警察是問我愷他命
      是從那邊來，因為東西都在乙○○身上，所以我就說是乙○○那邊來的。（檢察官問：但是警察有明確地問你，乙○○有無向你收費，你明確答覆『沒有向我收費』，而且
      你當時也沒有提到合買的事情，為何如此？）因為第一次
      進警察局，太緊張了，所以沒有把合買的事情講出來。」
      等語在卷，而陳稱其之所以證述所施用之愷他命為被告乙○○所無償提供，係因愷他命均在乙○○處之故，而警詢
      中未曾陳明合資一情，係因第一次進警局過於緊張所致。
      揆諸上情，倘證人丙○○所施用之第三級毒品愷他命確係
      與被告乙○○合資購買，則若非被告乙○○與證人丙○○
      之間，就丙○○所施用之愷他命來源應予謊稱之原因有所
      默契，並就應為如何之虛偽陳述有所共識，渠等當無於警
      詢中竟可異口同聲一致謊稱「係乙○○無償提供」之理。
      是被告乙○○就其本身為何供稱曾無償提供愷他命與證人
      丙○○施用、證人丙○○就其為何證稱所施用之愷他命係
      被告乙○○無償提供之共同原因，自均應知之甚明，豈有
      2 人就渠等於警詢中謊稱他命來源之原因，所述竟迥然相
      異之理？況且，倘本件證人丙○○確係為圖隱瞞合資購毒
      一事，而杜撰被告乙○○無償提供愷他命與其施用之虛情
      ，惟證人丙○○於檢察官訊問時既已坦承合資購買愷他命
      之事實，則其於本院審理中大可以坦白告知於警詢中係因
      憂心坦承購毒將遭家人責罵而未敢據實以告之真相，俾便
      替為幫己掩護而有罹於刑責之虞之友人乙○○洗刷冤屈，
      豈有竟不思知恩圖報，反稱其證述愷他命係被告乙○○無
      償提供，係因所購得之愷他命均在乙○○處，且警局中未
      陳明合資情事，係因初至警局過於緊張之故，而繼續隱瞞
      被告乙○○自承無償轉讓愷他命與證人丙○○之原因，係
      出於善意為迴護丙○○所致此一事實之必要？準此，益徵
      被告乙○○上開所辯，顯於常情有違，洵無足採。
   6、再者，被告乙○○於本院審理中辯稱：「（法官問：你平
      常有在用愷他命應該知道愷他命自己吸不犯法，可是免費
      送給別人吸就犯法？）不知道。（法官問：既然不知道的
      話，免費送給別人吸，對你來說應該也沒有什麼，那你從
      頭到尾你是送給丙○○吸就好了，為何要改稱是跟丙○○
      一起合買？）我一開始的確是不知道送給別人吸會這麼嚴
      重，後來我知道之後，一定要承認是合買的。」云云。惟
      查，被告乙○○倘係因原不知悉無償轉讓第三級毒品愷他
      命與第三人竟係違法行為，而於警詢之初貿然坦承無償轉
      讓愷他命與證人丙○○此一非實之情，然被告乙○○於警
      詢中既已供稱：「（警問：你無償提供毒品與他人使用，
      處犯了毒品危害防制條例第8 條第3 項轉讓三級毒品罪，
      你是否知情？）我不知道，警方現在告訴我我才知道。」
      等語明確，而堪認員警於製作警詢筆錄之末即已告知被告
      乙○○無償轉讓第三級毒品愷他命與第三人施用係犯罪行
      為，被告乙○○斯時亦已對無償轉讓第三級毒品與他人使
      用將觸犯刑責一情知之甚詳，而當知其謊稱曾無償提供愷
      他命與證人丙○○施用之嚴重性，衡諸常情，倘被告乙○○確僅係與證人丙○○合資向第三人購買愷他命毒品以供
      施用，則被告乙○○所為至多係持有或幫助施用第三級毒
      品，而無從以轉讓第三級毒品罪之刑責相繩，則被告乙○○於同日內勤檢察官訊問時，旋就本案為警查獲及證人丙○○所施用之第三級毒品愷他命均係其與證人丙○○合資
      購買，購得後供2 人共同吸食所用，而非被告乙○○無償
      提供與證人丙○○施用一節極力主張，以圖自清，猶恐未
      及，豈有仍明知本身恐因遭認定無償轉讓愷他命與證人丙○○施用，因而招致刑責之際，仍就此有利於己之「合資
      」事實，於97年10月6 日下午3 時17分內勤檢察官第一次
      訊問時竟隻字未提，僅一味避重就輕而辯稱「我沒有主動
      叫丙○○來用毒品，他有沒有用我也不知道」，於同日下
      午3 時52分內勤檢察官第二次訊問時甚且續稱「我有請丙○○抽菸，菸裡有摻K 他命，只有1 次，地點在聖峰茶行
      ，時間是10月5 日晚上8 點多」之理？是被告乙○○所辯
      其所坦承無償提供第三級毒品愷他命與證人丙○○吸食一
      情，係因其在不知無償轉讓第三級毒品愷他命與第三人施
      用竟事關重大之情形下，為附和證人丙○○之意所為之供
      述云云，顯係諉責之詞，洵無足採。
（三）綜上所述，本件被告乙○○於97年10月4 日，在桃園縣中
      壢市「錢櫃KTV 」內，向某真實姓名年籍不詳綽號「小T
      」之成年男子以每包400 元之代價，購得原為供己施用之
      第三級毒品愷他命後，於97年10月5 日晚間8 時許前之某
      時，將上開第三級毒品愷他命攜往址設桃園縣桃園市○○
      路73號之「聖峰茶行」，並於97年10月5 日晚間8 時，將
      其所持有之第三級毒品愷他命部分倒於「聖峰茶行」現場
      桌上之塑膠盤中，除供己摻入香菸內以火點燃吸食外，亦
      同時無償提供予在場之丙○○依其所欲施用之數量取用吸
      食，嗣丙○○即自行將自備之普通香菸內煙草挖除，並將
      乙○○所提供之第三級毒品愷他命填入香菸之中，而接續
      製作含愷他命之香菸4 支，並均以火點燃後吸食殆盡，以
      此方式無償轉讓第三級毒品愷他命（無證據證明轉讓之數
      量逾淨重20公克）與丙○○，事證明確，被告乙○○犯行
      洵堪認定，應予依法論罪科刑。
四、按愷他命（Ketamine，下稱愷他命）為毒品危害防制條例第
    2 條第2 項第3 款所規定之第三級毒品，未經許可不得擅自
    轉讓。核被告乙○○所為，係犯毒品危害防制條例第8 條第
    3 項轉讓第三級毒品既遂罪。爰審酌被告乙○○無視國家禁
    絕毒品之政策，無償提供第三級毒品愷他命供友人丙○○施
    用，戕害他人身心健康甚鉅，且犯後一度矢口否認犯行，態
    度非佳，惟念本次轉讓之毒品數量非鉅，並其犯罪動機、目
    的、手段等一切情狀，量處如主文所示之刑，並諭知易科罰
    金之折算標準。
五、按「毒品危害防制條例第2 條第2 項規定，毒品依其成癮性
    、濫用性及對社會危害性分為四級，並就製造、運輸、販賣
    、意圖販賣而持有、以非法方法使人施用、引誘他人施用及
    轉讓等不同品項毒品之行為，分別定其處罰。至施用或持有
    第三、四級毒品，因其可罰性較低，故予除罪化，僅就施用
    及持有第一、二級毒品科以刑罰。惟鑑於第三、四級毒品均
    係管製藥品，特於同條例第11條之1 明定無正當理由，不得
    擅自持有；第18條第1 項後段復規定查獲之第三、四級毒品
    ，無正當理由而擅自持有者，沒入銷燬之。從而，依同條例
    第18條第1 項後段應沒入銷燬之毒品，專指查獲之施用、持
    有第三、四級毒品而言；倘係查獲之製造、運輸、販賣、意
    圖販賣而持有、以非法方法使人施用、引誘他人施用或轉讓
    之第三、四級毒品，既屬同條例相關法條明文規定處罰之犯
    罪行為，即非該條項應沒入銷燬之範圍。又同條例第19條第
    1 項所定『供犯罪所用或因犯罪所得之物』，係指犯第4 條
    至第9 條、第12條、第13條或第14條第1 項、第2 項之罪所
    用或所得之物，不包括毒品本身在內，自不得為第三、四級
    毒品之沒收依據（以犯第四條第三項販賣第三級毒品罪為例
    ，其供犯罪所用之物，當指『供販賣第三級毒品所用之物』
    而言；第三級毒品本身為販賣之標的，為遂行販賣該毒品使
    用之物，始屬『供犯罪《犯第四條第三項之販賣第三級毒品
    罪》所用之物』，其理至明）。同條例對於查獲之製造、運
    輸、販賣、意圖販賣而持有、以非法方法使人施用、引誘他
    人施用及轉讓第三、四級毒品之沒收，並無特別規定，如其
    行為已構成犯罪，則該毒品即屬不受法律保護之違禁物，應
    回歸刑法之適用，依刑法第38條第1 項第1 款之規定沒收之
    。」最高法院著有95年度臺上字第4358號、95年度臺上字第
    911 號判決可資參照。惟查，證人丙○○自被告乙○○處受
    讓之第三級毒品愷他命，業經證人丙○○以挖除普通香菸之
    煙草後填入愷他命之方式，製作含愷他命之香菸4 支，並點
    燃吸食殆盡。而丙○○施用4 支愷他命香菸完畢，且別無其
    他證據足證證人丙○○仍欲繼續取用吸食之際，旋即為警查
    獲，是被告乙○○轉讓與證人丙○○之第三級毒品愷他命，
    應僅及於證人丙○○填裝於普通香菸4 支之中，且業經吸食
    完畢而不復存在之部分。再者，本案被告乙○○係將其所購
    得之第三級毒品愷他命部分傾倒於盛裝愷他命所用之K 盤上
    ，除供被告乙○○本身吸食所用之外，另僅供證人丙○○依
    其所欲施用之數量取用吸食，是無從認被告乙○○有何欲將
    其所持有之第三級毒品愷他命3 包全數無償轉讓與證人丙○○之意。是故，本件核無積極證據足證被告乙○○所有而為
    警查獲之第三級毒品愷他命3 包，係因製造、運輸、販賣、
    意圖販賣而持有、以非法方法使人施用、引誘他人施用及轉
    讓等之犯罪行為之原因而持有，被告乙○○持有之如附表一
    所示第三級毒品愷他命3 包，未能認定已構成犯罪行為，依
    前開判決及法條意旨，無從認其屬違禁物，自不得依刑法第
    38條第1 項第1 款之規定宣告沒收，依毒品危害防制條例第
    18條第1 項規定，應另由行政機關依行政程序科以沒入銷燬
    之處罰，法院不得越權於判決內諭知沒入銷燬，是亦不予宣
    告沒入銷燬之。
六、至證人丙○○於98年1 月22日、98年12月17日，分別於檢察
    官偵查訊問時及本院審判時，就本件證人丙○○為警查獲之
    際所施用之第三級毒品愷他命是否為被告乙○○所無償提供
    此一與案情有重要關係之事項，供前具結而為虛偽陳述，涉
    犯刑法第168 條偽證罪嫌，此部分應由檢察官另行依法偵辦
    ，附此敘明。
據上論斷，應依刑事訴訟法第299 條第1 項前段，毒品危害防制
條例第8 條第3 項，刑法第11條前段、第41條第1 項前段，判決
如主文。
本案經檢察官吳美文到庭執行職務。
中    華    民    國    99    年    1     月    29    日
                  刑事第十一庭法  官  林蕙芳
以上正本證明與原本無異。
如不服本判決應於收受判決後10日內向本院提出上訴書狀，並應
敘述具體理由。其未敘述上訴理由者，應於上訴期間屆滿後20日
內向本院補提理由書( 均須按他造當事人之人數附繕本) 「切勿
逕送上級法院」。
                              書記官  莊凱男
中    華    民    國    99    年    2     月    8     日
附表一：
┌──┬────────┬──────────────┐
│編號│扣案物名稱      │備註                        │
├──┼────────┼──────────────┤
│ 一 │第三級毒品愷他命│淨重1.2619克，取樣0.0466克（│
│    │3包             │已鑑析用罄），餘1.2153克。  │
└──┴────────┴──────────────┘
附錄法條：
毒品危害防制條例第8條
轉讓第一級毒品者，處 1 年以上 7 年以下有期徒刑，得併科新
臺幣 1 百萬元以下罰金。
轉讓第二級毒品者，處 6 月以上 5 年以下有期徒刑，得併科新
臺幣 70 萬元以下罰金。
轉讓第三級毒品者，處 3 年以下有期徒刑，得併科新臺幣 30
萬元以下罰金。
轉讓第四級毒品者，處 1 年以下有期徒刑，得併科新臺幣 10
萬元以下罰金。
前四項之未遂犯罰之。
轉讓毒品達一定數量者，加重其刑至二分之一，其標準由行政院
定之。

司法院資訊處製作；財團法人民間司法改革基金會備份。
